【裁判字號】    95,聲再,34
【裁判日期】    950411
【裁判案由】    聲請再審
【裁判全文】
臺灣高等法院高雄分院刑事裁定          95年度聲再字第34號
聲請人即
受判決人    甲○○
上列聲請人因過失致死案件，對於本院95年度交上易字第34號中
華民國95年2 月27日確定判決（臺灣高雄地方法院檢察署92年度
偵字第23190 號），聲請再審，本院裁定如下：
    主  文
再審之聲請駁回。
    理  由
一、聲請意旨如附件再審聲請狀所示。
二、不得上訴於第三審法院之案件，除刑事訴訟法第420 條規定
    外，其經第二審確定之有罪判決，如就足生影響於判決之重
    要證據漏未審酌者，亦得為受判決人之利益，聲請再審，同
    法第421 條定有明文。所謂漏未審酌，乃指其證據在前訴訟
    程序已發現並提出於法院，法院未予審酌而言，苟被捨棄之
    證據，已於理由內敘明其捨棄之理由者，即非漏未審酌。又
    所謂重要證據，必須該證據已足認定受判決人應受無罪、或
    免訴、或輕於原審所認定之罪名方可，如該證據縱經審酌仍
    不足以推翻原審所認定罪刑者，即非足生影響於原判決之重
    要證據，自不得據以聲請再審。
三、聲請人主張：高雄市政府警察局交通警察大隊94年12月1 日
    高市警交五字第0940023562號函附現場圖、監視器、證人廖
    澄源、高雄市政府警察局刑事鑑識中心刑案現場勘察報告、
    內政部警政署刑事警察局93年11月1 日刑鑑字第0930162260
    號鑑驗通知書等，為原確定判決漏未審酌之重要證據云云。
    經查：
  (一)原確定判決認定：「肇事現場係在高雄市新興區○○○路
    356 號前西向慢車道上，被告所騎乘機車車頭略朝向西北左
    倒西向慢車道上，前輪距離民生一路西向快慢車道間之安全
    島北緣3. 9公尺，後輪距離該安全島北緣2.8 公尺，該車後
    方留刮地痕長3.5 公尺，刮地痕起始於距離民生一路356 號
    東柱與道路垂直之延伸線6.2 公尺、距離該安全島2.3 公尺
    處；而被害人腳踏車頭朝西倒於安全島北緣上，即倒在機車
    左側，腳踏車前輪與機車後平行，二車距離2. 8公尺，腳踏
    車於該安全島北緣水泥邊緣上留下刮痕1 條長0.9 公尺，該
    刮痕起始於距離民生一路356 號東柱與道路之延伸線9.1 公
    尺處，業據證人即製作卷附道路交通事故現場圖之員警廖澄
    源結證在卷，並有道路交通事故現瑒圖1 份及現場照片6 幀
    在卷足稽，現場除被告之機車及被害人之腳踏車倒地外，並
    無其他車輛倒地痕跡，益見係被告與被害人二車發生碰撞而
    倒地，據此相關位置研判撞擊點應在機車倒地刮痕起點前。
    」、「被告之機車倒地刮痕之起點右方應為二車撞擊點，蓋
    必二車碰撞後失去平衡而後倒地造成刮地痕。本件被告之機
    車刮地痕與被害人之腳踏車刮地痕雖距離3.7 公尺，乃因被
    害人之腳踏車在前，被告之機車在後，而機車速度較腳踏車
    快，重量亦較重，被告之機車撞及被害人之腳踏車，腳踏車
    向前衝出後倒地，故二車刮地痕距離3.7 公尺，並無違事理
    ，尚難據此排除碰撞之可能。」等情，有聲請人提出之判決
    在卷足憑（原確定判決第3 頁(二)、第5 頁(五)、第6 頁）。
  (二)原確定判決承審法官曾於94年11月11日會同高雄市政府警察
    局交通警察大隊人員廖澄源及告訴代理人、被告、辯護人等
    到現場勘驗，依光碟列印照片核對相關車輛現場位置，繪製
    動態現場圖，經該大隊94年12月1 日高市警交五字第094002
    3562號函附現場圖附卷，原審依監視光碟及動態現場圖顯示
    而認定：「被害人於10:54:47通過右監視範圍後，被告之機
    車於10:54:52亦通過右監視器範圍，其間並無其他車輛經過
    ，但二車均倒於右監視器外約6 公尺處，顯係被告之機車與
    被害人之腳踏車在通過右監視器後，二車發生擦撞倒地無訛
    。」、「被害人之腳踏車通過右監視器後，被告隨後於
    10:54:52亦通過右監視器，其間並無其他車輛經過，且被告
    之機車於10:54:52通過右監視器後，證人許鈴婉聽見撞擊聲
    ，隨即自店內跑出來，只見被害人及被告二人人車倒地，並
    無其他車輛，已如前述，足見係被告與被害人二人發生碰撞
    無疑。」、「被害人騎乘腳踏車於10:54:47最後出現右監視
    器，係行駛於慢車道外側之停車格內，而二車碰撞點應在機
    車倒地刮痕起點前，據此相關位置研判，當時被害人腳踏車
    行駛於慢車道外側之停車格內，可能前有其他車輛停放而暫
    停或減速，欲由停車格向左進入慢車道時，與被告之機車發
    生碰撞。」等情節，有原確定判決可稽（第3 頁(三)、第4 頁
    (四)、第5 頁）。
  (三)依前所述，高雄市政府警察局交通警察大隊94年12月1 日高
    市警交五字第0940023562號函附現場圖、監視器、證人廖澄
    源等證據，均經原確定判決審酌並採為認定事實之證據，自
    非「未經審酌之重要證據」。聲請人依據上開證據而主張不
    同之事實並指摘原判決採證推理不當，顯非適法之再審理由
    。又本件肇事時間係發生在「10:54:52」後，已經原判決認
    定如前，因此，聲請人所提監視器定格之「10:54:48」照片
    並非肇事當時之現場照片，雖被害人與聲請人於肇事前均曾
    經過該地，但其2 人係繼續往前行駛一段距離後始發生本件
    車禍，殆無疑義，準此，該照片及高雄市政府警察局交通警
    察大隊94年12月1 日高市警交五字第0940023562號函附現場
    圖所示該區塊並無停放車輛、劃有2 公尺之黃線網禁止停車
    線等情，因所示非肇事地點，均無法證明聲請人與被害人之
    車輛並未發生擦撞而得推翻原有罪之確定判決，非屬「足生
    影響於原判決之重要證據」。
  (四)又原確定判決認定：「由於車體結構與重量關係，機車與腳
    踏車發生擦撞，非如與小客車發生擦撞，在板金留下容易辨
    認痕跡；況被告肇事後，機車前車燈上方飾板破裂、置物籃
    變形、左側擋泥板、前輪擋泥板前端左側均有擦痕；被害人
    腳踏車之置物籃左側及下方支架扭曲變形、座墊向左旋轉約
    45 度 、左煞車桿內翻、後輪車鎖處左側有一擦痕、右側鏈
    條護板凹陷等情，有高雄市政府警察局刑事鑑識中心人員勘
    察照片在卷可稽（參見原審卷），二車並非全無擦撞痕跡，
    依二車損害情形顯係因擦撞倒地而成，腳踏車並受相當力量
    撞擊，致造成置物籃及支架扭曲變形、座墊向左旋轉約45度
    等損壞」等語，並說明不採納高雄市政府警察局刑事鑑識中
    心刑案現場勘察報告及內政部警政署刑事警察局鑑驗通知書
    之理由，有該判決可參（原確定判決第6 頁）。上開勘察報
    告及鑑定通知書均係原確定判決拾棄不採之證據，聲請人詳
    列其中之內容指稱係原確定判決漏未審酌之重要證據，自非
    適法之再審理由。
  (五)聲請人另謂：原確定判決認定「二車上開損壞並非肇事前既
    已存在」等語，核與聲請人辯稱「機車於車禍前既已損壞」
    不符云云。惟此部分聲請人未指出有何重要證據漏未審酌，
    其空言指摘原確定判決認定不當，尚非得聲請再審之理由。
四、綜上所述，聲請人所舉聲請再審之理由，核與上開法條規定
    不符。本件再審之聲請，為無理由，應予駁回。
據上論結，應依刑事訴訟法第434 條第1 項裁定如主文。
中    華    民    國    95    年    4     月    11    日
                  刑事第一庭    審判長法  官  郭雅美
                                      法  官  莊崑山
                                      法  官  范惠瑩
以上正本證明與原本無異。
不得抗告。
中    華    民    國    95    年    4     月    11    日
                                      書記官  張明賢


司法院資訊處製作；財團法人民間司法改革基金會備份。
